# 请教陈版主一个销售价格补偿的问题

提问人：辉哥 20172017 时间：2020-03-18 08:05:18
您好陈版主，A公司为零售企业，A公司的子公司B从供应商M处购买一批商品，然后B公司销售给A公司，由A公司对外销售，M公司支付给A公司一笔钱，A公司以低于购进价的价格对外销售，另外在A公司其他门店均陈列该批货物，请问陈版主，A公司收到的M公司这笔钱应该如何定性，是作为差价补偿，还是促销费或陈列费收入，如果是价格补偿需要冲减成本，是不是应该冲减B公司的进货成本，另外能否作为促销费或陈列费计入其他业务收入，这样该批货物的销售毛利率为负数，是否合理？可能比较啰嗦，问题在于收到的这笔钱是作为收入还是应该冲减成本，请陈版主指点，谢谢！

回答人：chenyiwei
这个问题的关键在于确定“M公司支付给A公司一笔钱”的目的和性质。可以参照新收入准则第十九条“应付客户对价”的相关规定，进行对称的会计处理。即，M支付给A的款项是否为了获取A提供的特定可辨认服务，且A所提供的该项服务的公允价值与M支付的款项相当。但一般理解A是冲减采购成本的可能性更大。